

Objectif : coder à temps partiel des apps dans l'univers JS

Bonjour, moi c'est Gabriel Brun. Passionné par les technologies, j'aime coder des applications pour améliorer la vie de leurs utilisateurs. Geek, je découvre la programmation pendant mes loisirs en 2015. En 2017, je sors d'une formation de développeur full-stack avant de travailler plus de 2 années en CDI dans le web en JS front et back. Autodidacte, je me lance comme freelance fin 2019 et me spécialise dans l'univers JS et React.

Compétences

Principales

HTML 5	*****	Jest & Testing Library	*****
CSS 3	*****	Node & Express	*****
JavaScript	*****	MongoDB	****
React	*****	MySQL / PostgreSQL	****
TypeScript	****		

Autres

Redux Sass Git Firebase Hooks Context Redux thunk VSCode **Anglais** Strapi Linux SQL **API REST** Router **JWT** Bootstrap SFCC GraphQL Netflify & Netflify CMS Gestion de projet Travail en équipe Méthodologie agile Jira

Certificats & recommandations

Disponibles sur <u>www.developpeur-react-nord.com/cv</u>

MERN Stack Skill Value Express REST API Testing with Jest & TypeScript Codin Game EDF Jest & Testing Library

Expériences

06/2021 BearingPoint Développeur JS SFCC (semblable à NodeJS) E-commerce Biologique Recherche

Création d'un site E-commerce accessible uniquement avec un compte.

- Contribuer à la création du site e-commerce de Biologique Recherche.
- Utilisation du framework Salesforce Commerce Cloud SFRA.
- Travailler en front et en back avec HTML, CSS, JS.
- Utilisation de Saas et de Webpack + Babel (ES6).
- Utilisation de Microsoft Azure DevOps et de Jira.
- Travail en méthodologie agile.
- Création de macros en JS sur Google Sheet pour l'intégration de la base de données produits du client.

10/2020 à 11/2020 **Projet personnel SaaS Développeur React Cash Vision**

Comme le disent de nombreux investisseurs, "Cash is king". Cependant, il peut être compliqué de savoir si votre argent disponible augmente ou diminue si vous avez par exemple 10 comptes différents.

Au lieu d'utiliser la MERN stack avec MongoDB comme je l'avais déjà fait, j'utilise MySQL, Node, Express, JWT et React pour résoudre ce problème.

- Créer des models avec un ORM
- Créer une API REST en Node.
- Créer un serveur Node.
- Créer des effets en CSS3.
- Créer un système d'authentification.
- Créer des relations entre des collections ou tables.
- Travailler en fullstack (front et back).
- Créer des requêtes permettant de connecter des formulaires, boutons d'action et autre avec une API REST.
- Créer des requêtes permettant la récupération des informations d'une base de données.
- Afficher des composant ou des informations dynamiquement.

08/2020 à 10/2020 EMA-O Développeur React CRM Vilogia

Maintenir, mettre à jour et faire évoluer en ajoutant de nouvelles features une application en React.js connectée à une API REST en Symfony 4, API Platform et MySql.

L'application est utilisée par une entreprise aménageur, constructeur, bailleur, adossé à plus de 71 000 logements sociaux.

- Travailler avec une méthode agile basée sur SCRUM.
- Travailler en équipe.
- S'adapter à l'architecture et aux librairies d'une application.
- Analyser une application et créer un compte-rendu pour permettre son amélioration.
- Mettre à jour des librairies d'une application.
- Mettre à jour le gestionnaire de paquet.
- Créer de nouvelles features avec une architecture de type Flux.
- Créer un system de drag and drop pour modifier l'ordre d'une liste.
- Créer une feature permettant le drop d'un fichier et son upload.
- Créer du code CSS en se basant sur le design d'autres pages de l'application.
- Réaliser une structure HTML et du code CSS en mobile first en respectant une maquette.
- Créer des requêtes permettant de connecter des formulaires, boutons d'action et autre avec une API REST.

- Créer des requêtes permettant la récupération des informations d'une base de données.
- Transformer une structure de données récupérées pour qu'elles fonctionnent avec du pré-établi.
- Afficher des composant ou des informations dynamiquement.
- Permettre à l'utilisateur de filtrer les données.

05/2020 à 06/2020 Projet personnel SaaS Développeur React micro CRM Glocus (Prospection Efficiente)

Un micro CRM pour prospecter efficacement et sans effort. Cette web app vous indique qui et quand relancer en fonction de vos paramètres et de la qualification de vos prospects.

Elle est réalisée en React + Redux thunk + Firebase + Styled Component et c'est une PWA ou progressive web app qui peut donc s'installer sur votre mobile entre autres.

- Travailler en fullstack (front et back).
- Créer des requêtes permettant de connecter des formulaires, boutons d'action et autre avec une API REST.
- Créer des requêtes permettant la récupération des informations d'une base de données.
- Afficher des composant ou des informations dynamiquement.
- Permettre à l'utilisateur de filtrer les données.

01/2020 à 02/2020 **Projet personnel SaaS Développeur React Fair Refund**

Une web-app entièrement responsive pour suivre, et se faire rembourser certaines dépenses. Cela peut être utile par exemple pour le transport, une colocation, une garde alternée d'enfants, l'immobilier, etc.

Toujours en React, cette application utilise les API de Firebase, Cloudinary et une architecture flux via les hooks useContext et useReducer combinés.

Authentification et feature mot de passe oublié.

- Utiliser une API.
- Travailler en fullstack (front et back).

- Créer des requêtes permettant de connecter des formulaires, boutons d'action et autre avec une API REST.
- Créer des requêtes permettant la récupération des informations d'une base de données.
- Afficher des composant ou des informations dynamiquement.
- Ajouter une feature mot de passe oublié.

08/2019 à 09/2019 **Projet personnel SaaS Développeur React Dominic**System

Web app qui vous aide à utiliser des techniques de champions de mémoire afin de vous permettre de retenir une grande suite de chiffres. J'ai utilisé la MERN Stack (MongoDB, Express.js, React.js et Node.js). Il y a une API REST qui permet d'interagir avec la base de données.

- Créer des models avec un ORM
- Créer une API REST en Node.
- Créer un serveur Node.
- Créer un système d'authentification.
- Créer des relations entre des collections ou tables.
- Travailler en fullstack (front et back).
- Créer des requêtes permettant de connecter des formulaires, boutons d'action et autre avec une API REST.
- Créer des requêtes permettant la récupération des informations d'une base de données.
- Afficher des composant ou des informations dynamiquement.

03/2019 à 04/2019 Projet personnel SaaS Développeur React Dokimo (quittances et autres documents immobilier)

Une web app pour les bailleurs et agences de gestion immobilière. Elle génère en quelques clics des avis d'échéances, des quittances de loyer ou des reçus partiels de loyers en fonction des paiements des locataires.

Elle est réalisée en React.js + Easy Peasy (qui utilise Redux + Redux thunk) + Firebase pour l'authentification et la base de données.

- Utiliser une API.
- Travailler en fullstack (front et back).
- Créer des requêtes permettant de connecter des formulaires, boutons d'action et autre avec une API REST.
- Créer des requêtes permettant la récupération des informations d'une base de données.
- Afficher des composant ou des informations dynamiquement.
- Permettre à l'utilisateur de filtrer les données.

11/2018 à 12/2018 Projet personnel Développeur Node Ancien portfolio avec Node (le nouveau est fait en JAM Stack)

Fait en Node.js + Express.js + Pug + Sass + Bootstrap. Les données sont stockées sur des fichiers .json et peuvent être modifiés via une interface administrateur. Il est par exemple possible de changer l'image ou le titre d'un post ou encore de changer sa position dans la liste. L'image d'un nouveau post est uploadée en Ajax puis elle subit automatiquement un traitement d'optimisation (réduction de sa taille) une fois sur le serveur.

- Utiliser un fichier pour stocker des données.
- Créer une interface administrateur.
- Permettre d'uploader une image en Ajax.
- Optimiser le poids d'une image automatiquement.
- Travailler en fullstack (front et back).
- Afficher des composant ou des informations dynamiquement.

03/2017 à 06/2019 Altima / Accenture Développeur JS SFCC (semblable à NodeJS) E-commerce Babyliss

Maintenance d'un site E-commerce.

- Créer des scripts d'automatisation.
- Travailler en équipe.
- S'adapter à l'architecture et aux librairies d'une application.
- Afficher des composant ou des informations dynamiquement.

- Permettre à l'utilisateur de filtrer les données.

Formations

09/2016 à 02/2017 M2i Formation professionnalisante : développeur Full-Stack

« A l'issue de ce stage, le Développeur Full-Stack est en mesure de maîtriser les principales technologies et les principaux langages de programmation actuellement utilisés afin d'intervenir à la fois sur le Front-End et le Back-End des sites internet et/ou applications. Ses points forts seront la diversité de ses compétences et ses capacités d'adaptation. La formation permettra également de développer le savoir-être et le sens du service en entreprise. »

09/2005 à 09/2006 Licence Gestion des achats

- Définir une stratégie d'approvisionnement
- Explorer et évaluer le marché en amont
- Définir les besoins internes
- Négocier et suivre les contrats
- Gérer les coûts et les processus d'achat

Intérêts

Technologies Programmation Trading Investissements Santé Relations humaines Wingfoil

Disponibilité

Je suis disponible tous les matins des jours suivants : lundi, mardi, jeudi et vendredi.

Je suis aussi disponible les après-midi des jours suivants 1 semaine sur 2 : lundi, mardi, jeudi.

Voir mes disponibilités sur un agenda : https://www.developpeur-react-nord.com/agenda/